臺灣彰化地方法院刑事判決
110年度易字第179號
公  訴  人  臺灣彰化地方檢察署檢察官
被      告  王新民



上列被告因毀棄損壞案件，經檢察官提起公訴（110年度偵字第5
08號），本院判決如下：
    主    文
王新民無罪。
    理    由
一、公訴意旨略以：被告王新民於民國109年10月下旬受告訴人
    洪明天僱用，為告訴人位於彰化縣○○鎮○○里○○巷00號之1住
    處進行鋪地磚之工程，雙方約定由告訴人出材料、被告負責
    出工鋪設。然於109年10月29日驗收時，告訴人嫌被告所鋪
    設之地磚有空心之現象，遂要求被告重鋪。被告因而心生不
    滿，於同日下午5許，在告訴人上址住處，不顧告訴人之阻
    攔，即基於毀損之犯意，以電鑽打壞7塊地磚，致該7塊地磚
    毀損。經告訴人告訴，因認被告涉犯刑法第354條之毀損罪
    嫌云云。
二、按被告未經審判證明有罪確定前，推定其為無罪；犯罪事實
    ，應依證據認定之，無證據不得認定犯罪事實。又不能證明
    被告犯罪者，應諭知無罪之判決，刑事訴訟法第154條、第3
    01條第1項分別定有明文。次按認定犯罪事實所憑之證據，
    雖不以直接證據為限，間接證據亦包括在內，然而無論直接
    證據或間接證據，其為訴訟上之證明，須於通常一般人均不
    致有所懷疑，而得確信其為真實之程度者，始得據為有罪之
    認定，倘其證明尚未達到此一程度，而有合理之懷疑存在時
    ，即難遽採為不利被告之認定（最高法院76年台上字第4986
    號判決要旨參照）。另按刑事訴訟法第161條已於91年2月8
    日修正公布，其第1項規定檢察官就被告犯罪事實，應負舉
    證責任，並指出證明之方法。因此，檢察官對於起訴之犯罪
    事實，應負提出證據及說服之實質舉證責任。倘其所提出之
    證據，不足為被告有罪之積極證明，或其指出證明之方法，
    無從說服法院以形成被告有罪之心證，基於無罪推定之原則
    ，自應為被告無罪判決之諭知（最高法院92年台上字第128
    號判決要旨參照）。又按告訴人之告訴，係以使被告受刑事
    訴追為目的，是其陳述是否與事實相符，仍應調查其他證據
    以資審認。又被害人之陳述如無瑕疵，且就其他方面調查又
    與事實相符，固足採為科刑之基礎，倘其陳述尚有瑕疵，則
    在未究明前，遽採為論罪科刑之根據，即難認為適法。（最
    高法院83年台上字第989號判決要旨參照）。
三、公訴意旨認被告涉有上述毀損罪嫌，係以被告於偵訊中之供
    述、證人即告訴人洪明天之證述、及現場照片、應收帳款明
    細等資料，為其主要論據。
四、訊據被告坦承受僱於告訴人做鋪地磚工程，因告訴人要求重
    鋪，而打壞告訴人做記號的7塊地磚等情，但堅決否認毀損
    犯行，辯稱：為了修補才打地磚等語。經查：
  ㈠被告受僱於告訴人施作鋪地磚工程，因告訴人要求重鋪，而
    打壞7塊地磚等情，已經被告坦承，核與證人即告訴人洪明
    天證述相符，又有現場照片、應收帳款明細等資料附卷可以
    佐證，此部分事實可以認定，但因為重舖地磚也需要先將舊
    地磚移除，所以上述證據，僅足以證明被告打壞7塊地磚之
    事實，尚無法據此逕以推認被告確實是基於毀損之故意而打
    壞地磚。
　㈡證人即告訴人洪明天證稱：我做記號那幾塊，是要被告用割
    的，但他不割等語（本院卷第86頁），可見告訴人洪明天確
    實是做記號要求被告重舖地磚，而重舖地磚需要先將舊地磚
    移除，此為被告及告訴人所明知，至於將舊地磚用割的或用
    電鑽打掉，該移除的舊地磚都不能再使用，此亦據證人洪明
    天證述明確（偵卷第47頁），所以，被告上述打壞地磚的客
    觀行為，其主觀上究竟是基於毀損的故意、或基於重鋪的意
    思，單就行為的外觀尚難以明確的證實。
  ㈢證人洪明天雖證稱：被告說拿不到工錢，就要將地磚敲破等
    語（本院卷第84頁），是證稱被告因沒拿到工錢而故意敲破
    地磚等情，不過被告已否認故意敲破地磚，而告訴人之告訴
    ，仍應調查其他證據以資審認其陳述是否與事實相符，如上
    所述，但證人即告訴人洪明天的此部分證述，卻查無其他證
    據用來審認其陳述是否與事實相符，被告辯稱：為了修補才
    打地磚等語，並非完全沒有可能，依罪證有疑利於被告之原
    則，無從認定被告是基於毀損的犯意。
　㈣此外，檢察官復未提出其他積極證據，足以證明被告確有檢
    察官所指之上述毀損犯行。
五、綜上所述，被告固然打壞7塊地磚，但依檢察官所提出之證
    據，無從說服本院形成被告有罪之確切心證，而仍存有合理
    之懷疑，依照上述說明，自應為被告無罪之諭知。
據上論斷，應依刑事訴訟法第301條第1項，判決如主文。
本案經檢察官陳宗元起訴，檢察官劉欣雅到庭執行職務。
中　　華　　民　　國　　110 　年　　11　　月　　25　　日
                  刑事第四庭    法  官  余仕明
以上正本證明與原本無異。
如不服本判決應於收受判決後20日內向本院提出上訴書狀，並應
敘述具體理由。其未敘述上訴理由者，應於上訴期間屆滿後20日
內向本院補提理由書( 均須按他造當事人之人數附繕本) 「切勿
逕送上級法院」。
告訴人或被害人對於判決如有不服具備理由請求檢察官上訴者，
其上訴期間之計算係以檢察官收受判決正本之日期為準。
中　　華　　民　　國　　110 　年　　11　　月　　25　　日
                                書記官  魏嘉信